【裁判字號】    98,交聲,2123
【裁判日期】    980731
【裁判案由】    交管條例聲異
【裁判全文】
臺灣板橋地方法院交通事件裁定        98年度交聲字第2123號
原處分機關  交通部公路總局臺北區監理所
異  議  人
即受處分人  甲○○
上列異議人即受處分人因違反道路交通管理處罰條例事件，對於
交通部公路總局臺北區監理所民國98年7 月17日所為之處分（原
處分案號：北監營裁字第裁40-C00000000號），聲明異議，本院
裁定如下：
    主  文
異議駁回。
    理  由
一、原處分意旨略以：異議人即受處分人甲○○於民國98年4 月
    8 日11時50分許，駕駛車號FV-536號營業貨運曳引車，行經
    臺北縣新莊市○○○路12號時，經臺北縣政府警察局新莊分
    局新莊派出所警員攔檢，發現甲○○之駕駛執照已遭吊扣，
    有「駕駛執照吊扣期間駕駛聯結車、大客車、大貨車」之違
    規行為，當場填製臺北縣政府警察局北縣警交大字第C00000
    000 號舉發違反道路交通管理事件通知單（下稱舉發通知單
    ）舉發，再經原處分機關於98年7 月17日以北監營裁字第裁
    40-C00000000號違反道路交通管理事件裁決書，依道路交通
    管理處罰條例第21條之1 第1 項第7 款（原處分誤繕為第21
    條第1 項第7 款），裁處罰鍰新臺幣（下同）64,000元，並
    依同條例第21條之1 第2 項、第67條第3 項（原處分漏載第
    21條之1 第2 項、第67條第3 項）之規定，吊銷其駕駛執照
    ，一年內不得考領。
二、異議意旨略以：伊因違規記點致駕照遭吊扣1 個月，期間因
    無法工作，心情及生活上備感壓力，甚為沮喪，惟雖然暫時
    無法工作，車子仍需維修，因此才將車子開到維修場維修，
    卻在前往維修場途中遇臨檢，被開了此張無照駕駛舉發通知
    單，其無意犯錯，只是想緩和多日無法工作之壓力，且希望
    車輛維修完善以待吊扣期間結束能好好工作，其家中還有母
    親、2 個小孩，妻子因工作不慎，手部斷掉而成為中度殘障
    ，亦無法工作，伊為家中之經濟支柱，若再因駕照吊銷而無
    法工作，伊家中經濟將失去依靠，亦無法繳納罰鍰，此張舉
    發通知單，造成伊與妻子精神上莫大折磨，伊出社會以來一
    直是靠開車賺錢，並未做過其他工作，若因吊銷駕照而無法
    工作，等於斷了一切經濟來源，伊可以承受分期付款，但無
    法接受吊扣駕照無法工作，希望給予伊生存的機會，為此聲
    明異議，請求撤銷原處分云云。
三、按汽車駕駛人駕駛聯結車、大客車、大貨車，於駕駛執照吊
    扣期間駕車者，汽車所有人及駕駛人各處新臺幣40,000元以
    上80,000元以下罰鍰，並當場禁止其駕駛；有前項第7 款之
    情形者，並吊銷其駕駛執照；又汽車駕駛人，曾依本條例其
    他各條規定吊銷駕駛執照者，一年內不得考領駕駛執照，道
    路交通管理處罰條例第27條之1 第1 項第7 款、第2 項、第
    67條第3 項分別定有明文。
四、經查：
  (一)異議人甲○○為領有聯結車職業駕駛執照之人，前因違反道
    路交通管理處罰條例案件，於6 個月內，駕照違規記點共達
    6 點以上，經裁決吊扣其聯結車職業駕駛執照1 個月，吊扣
    期間為98年4 月1 日至98年4 月30日，而異議人明知其駕駛
    執照遭吊扣，仍於98年4 月8 日（即上開駕駛執照吊扣期間
    中），駕駛車號FV-536號營業貨運曳引車，行經臺北縣新莊
    市○○○路12號，有「駕駛執照吊扣期間駕駛聯結車」之違
    規事實等情，為異議人自承在卷（見本院卷第5 頁），並有
    汽車駕照基本資料1 紙在卷可稽（見本院卷第11頁），此部
    分事實，應堪認定。
  (二)異議人辯稱：伊僅係駕車前往維修場進行維修云云，然異議
    人之聯結車職業駕駛執照既經吊扣，異議人依法即不得駕駛
    聯結車、大客車及大貨車等車輛，縱異議人所有之營業貨運
    曳引車有維修之必要，異議人亦應委有具有合格聯結車職業
    駕駛執照之人駕駛該車前往維修，而非自行駕車前往維修場
    ，是異議人辯稱：係為維修之必要，始駕車前往維修場云云
    ，洵屬誤會，自難採信。又異議人雖辯稱：如遭吊銷駕駛執
    照，伊一家家計即有問題云云，然按道路交通管理處罰條例
    第21條之1 係於90年1 月17日經公布增訂，同年6 月1 日施
    行，其立法目的乃鑒於大型車輛肇事所生之交通事故傷亡情
    形，多遠較單純小型車或機器腳踏車發生之事故嚴重，乃要
    求駕駛人駕駛該類車輛均必須具有合格之駕駛執照，加重違
    規者之處罰，以確保實際駕駛該類車輛之人符合法定之駕駛
    資格，防範事故於未然。而異議人於前揭時、地，確有在駕
    駛執照吊扣期間駕駛聯結車之違規行為，業經認定如上述，
    自應依法處罰，至其所稱如駕照遭吊銷，一家生計將產生問
    題云云，雖堪可憫恕，惟仍無法遽以為免罰之事由。
五、綜上所述，異議人確有於前述時、地，駕駛營業貨運曳引車
    ，而有「駕駛執照吊扣期間駕駛聯結車」之違規行為，事證
    明確。從而，原處分機關依道路交通管理處罰條例第21條之
    1 第1 項第7 款，裁處罰鍰64,000元，並依同條例第21條之
    1 第2 項、第67條第3 項之規定，吊銷其駕駛執照，一年內
    不得考領，其認事用法均無違誤，裁罰亦無不當，本件異議
    為無理由，應予駁回。
據上論斷，應依道路交通管理處罰條例第87條第2 項，道路交通
案件處理辦法第19條，裁定如主文。
中    華    民    國    98    年    7     月    31    日
                  交通法庭    法  官  鄧雅心
以上正本證明與原本無異。
如不服本裁定，應於送達後5 日內，向本院提出抗告狀。
                              書記官  王小芬
中    華    民    國    98    年    7     月    31    日


司法院資訊處製作；財團法人民間司法改革基金會備份。
